【裁判字號】    99,交聲,27
【裁判日期】    990525
【裁判案由】    違反道路交通管理處罰條例
【裁判全文】
臺灣宜蘭地方法院交通事件裁定          99年度交聲字第27號
移
異  議  人
即受處分人  甲○○
送達代收人  乙○○
上列異議人即受處分人因違反道路交通管理處罰條例案件，對於
交通部公路總局臺北區監理所宜蘭監理站於中華民國99年1月11
日所為之裁定（原處分案號：宜監字第裁43-C00000000號處分）
，聲明異議，本院裁定如下：
    主  文
異議駁回。
    理  由
一、按汽車駕駛人，駕駛汽車有下列情形之一者，處新臺幣（下
    同）6千元以上2萬4千元以下罰鍰，並當場禁止其駕駛：一
    、在道路上蛇行，或以其他危險方式駕車；二輛以上之汽車
    共同違反第一項規定，或在道路上競駛、競技者，處汽車駕
    駛人3萬元以上9萬元以下罰鍰，並當場禁止其駕駛及吊銷其
    駕駛執照，並應接受道路交通安全講習；道路交通管理處罰
    條例第43條第1項、第3項、第5項定有明文。
二、本件異議人即受處分人甲○○於民國98年11月25日凌晨1時4
    5分許，騎乘車牌號碼308-EHD號重型機車，行經臺北縣蘆洲
    市○○○道時，與2輛以上汽（機）車共同在道路上競駛，
    經臺北縣政府警察局蘆洲分局更寮派出所警員以受處分人有
    前揭違規行為而製單舉發。嗣受處分人於應到案日期前提出
    申訴，原處分機關仍於99年1月11日依道路交通管理處罰條
    例第43條第3項規定，裁處受處分人罰鍰3萬元，吊銷駕駛執
    照並應參加道路交通安全講習在案。
三、本件異議意旨略以：伊只是路過那邊而已，就被警察拍到，
    伊沒有在那邊飆車，伊是從文化大學出發要去淡水，為此聲
    明異議云云。經查，異議人即受處分人於前揭時間，騎乘車
    牌號碼308-EHD號重型機車，行經臺北縣蘆洲市○○○道時
    ，與2輛以上機車共同在道路上競駛等情，業經證人即在場
    舉發員警謝兆棟到庭結證稱：「當天是執行取締飆車的勤務
    ，我在二重疏洪道的時候發現飆車族，就跟著他們的方向前
    進，到了臺北縣蘆洲市○○○道上時，發現飆車族非常多，
    所以就開始使用攝影機執行取締，異議人如果是從文化出發
    ，不會走到蘆洲這邊，而且我們在錄影畫面發現他的行車方
    向原來是環堤大道往三重方向，後來迴轉再往五股方向，與
    異議人所稱要往淡水方向不符合」等語明確（見本院卷第22
    -23頁筆錄），並有現場錄影光碟翻拍照片在卷可稽，且該
    錄影光碟經本院當庭勘驗結果：「畫面出現警方於車內向外
    拍攝，前方有十數輛機車並行，警方駕車於後方尾隨拍攝採
    證，其中異議人之車輛與三、四輛機車一同轉往蘆洲市區方
    向行駛，其餘均同翻拍照片所示」，此亦有本院勘驗筆錄在
    卷可按，核均與證人謝兆棟所為證述之情節相符，自堪信為
    真實。至受處分人雖辯稱其僅係剛好經過云云，然依其所辯
    要由文化大學往淡水方向行駛之路線，應不致行駛至上開違
    規地點，且如其剛好經過，何以又與其他飆車之人共同迴轉
    ？況受處分人自承其會迴轉係因為往淡水方向有警車，看大
    家都往右轉，就跟著走，後來發現走錯了，就又迴轉回來等
    語（見本院卷第23頁筆錄），則若受處分人所辯其係剛好經
    過因懼怕飆車族始與其等同行等語為真實，則其於見到警車
    時，實無再害怕而更與飆車族一同行駛迴轉之必要，然受處
    分人於見到警車後，竟與其他飆車之人共同迴轉以閃避警車
    ，其所辯實與常情不符，顯見受處分人實有與2輛以上機車
    共同在道路上競駛之違規行為無誤，受處分人空言否認違規
    ，不足為據。
四、從而，本件受處分人有與2輛以上機車共同在道路上競駛之
    違規行為事證明確，原處分機關依道路交通管理處罰條例第
    43條第3項及違反道路交通管理事件統一裁罰標準表規定裁
    處受處分人罰鍰新臺幣3萬元，吊銷駕駛執照並應參加道路
    交通安全講習，核無違誤，本件受處分人之異議為無理由，
    應予駁回。
據上論斷，應依道路交通案件處理辦法第19條，裁定如主文。
中    華    民    國    99    年    5    月     25    日
                  交通法庭法  官  鄭貽馨
以上正本證明與原本無異。
如不服本裁定，應於裁定送達後5日內，向本院提出抗告狀。（
應附繕本）
                          書記官  高雪琴
中    華    民    國    99    年    5     月    25    日

司法院資訊處製作；財團法人民間司法改革基金會備份。
